臺灣新北地方法院刑事判決　　　　　　 110年度原訴字第70號
公　訴　人　臺灣新北地方檢察署檢察官
被　　　告　黃孝泓




指定辯護人　本院公設辯護人湯明純
上列被告因違反毒品危害防制條例案件，經檢察官提起公訴（11
0 年度偵字第29267 號），本院判決如下：
    主  文
黃孝泓犯如附表各編號「主文欄」所示之罪，各處如附表各編號
「主文欄」所示之刑及沒收，應執行有期徒刑伍年。
    事  實
一、黃孝泓明知甲基安非他命為毒品危害防制條例第2 條第2 項
    第2 款明定之第二級毒品，不得非法持有、販賣，竟意圖營
    利，基於販賣第二級毒品甲基安非他命之犯意，於如附表各
    編號所示之時間、地點，以所示之方式、價格，分別聯絡、
    販賣第二級毒品甲基安非他命與黃沁偉、許欣雅。
二、案經桃園市政府警察局八德分局報告臺灣新北地方檢察署檢
    察官偵查起訴。
    理  由
壹、程序部分
一、按被告以外之人於審判外之言詞或書面陳述，除法律有規定
    者外，不得作為證據；又被告以外之人於審判外之陳述，雖
    不符合同法第159 條之1 至第159 條之4 之規定，但經當事
    人於審判程序同意作為證據，法院審酌該言詞陳述或書面陳
    述作成時之情況，認為適當者，亦得為證據；又當事人、代
    理人或辯護人於法院調查證據時，知有第159 條第1 項不得
    為證據之情形，而未於言詞辯論終結前聲明異議者，視為有
    前項之同意，刑事訴訟法第159 條第1 項及第159 條之5 分
    別定有明文。此係基於證據資料愈豐富，愈有助於真實發現
    之理念，酌採當事人進行主義之證據處分權原則，並強化言
    詞辯論主義，透過當事人等到庭所為之法庭活動，在使訴訟
    程序順暢進行之要求下，承認傳聞證據於一定條件內，得具
    證據適格。其中第2 項之「擬制同意」，因與同條第1 項之
    明示同意有別，實務上常見當事人等係以「無異議」或「沒
    有意見」表示之，斯時倘該證據資料之性質，已經辯護人閱
    卷而知悉，或自起訴書、第一審判決書之記載而了解，或偵
    查、審判中經檢察官、審判長、受命法官、受託法官告知，
    或被告逕為認罪答辯或有類似之作為、情況，即可認該相關
    人員於調查證據時，知情而合於擬制同意之要件（最高法院
    106 年度台上字第3166號、105 年度台上字第2801號、99年
    度台上字第4817號判決參照）。本判決下列認定事實所引用
    卷證之所有供述證據，均經依法踐行調查證據程序，檢察官
    、被告黃孝泓及其辯護人俱未主張排除前開供述證據之證據
    能力（見本院110 年度原訴字第70號卷，下稱本院卷，第66
    頁，第101 至108 頁），且迄於本院言詞辯論終結前均未表
    示異議，本院審酌前開證據資料製作時之情況，尚無違法不
    當及證明力明顯過低之瑕疵，亦無顯有不可信之情況或不得
    作為證據之情形，且均與本案具關聯性，認以之作為證據應
    屬適當，故揆諸上開規定及說明，認上揭證據資料均有證據
    能力。
二、至其餘憑以認定被告犯罪事實之本判決下列所引各項非供述
    證據，查無違反法定程序取得之情，依同法第158條之4規定
    反面解釋，亦均有證據能力。
貳、實體部分
一、認定事實所憑之證據及理由
  ㈠前揭犯罪事實，業據被告於偵查、本院準備程序及審理時均
    坦承不諱（見臺灣新北地方檢察署110 年度偵字第29267 卷
    ，下稱偵卷，第187 至191 頁；本院卷第66頁、第109 頁）
    ，核與證人即購毒者黃沁偉、許欣雅於偵查時證述之內容大
    致相符（黃沁偉部分見偵卷第49至53頁；許欣雅部分見偵卷
    第57至61頁），並有證人黃沁偉與被告間之通訊軟體Messen
    ge r對話內容翻拍照片、車牌辨識系統擷取照片（車牌號碼
    000-0000號，證人黃沁偉部分）、監視器影像擷取照片（附
    表編號1 部分）、證人黃沁偉之行動電話行動上網歷程、車
    牌辨識系統擷取照片（車牌號碼000-000 號，證人許欣雅部
    分）、匯款明細翻拍照片等附卷可稽（見偵卷第33至47頁、
    第121 頁、第173 頁），是前揭證據均足以作為被告自白之
    補強，足認被告上開任意性自白與事實相符，堪信屬實。
  ㈡按販賣毒品之所謂販賣行為，係行為人基於營利之目的，而
    販入或賣出毒品而言。販賣毒品者，其主觀上須有營利之意
    圖，且客觀上有販賣之行為即足構成，至於實際上是否已經
    獲利則非所問。即於有償讓與他人之初，係基於營利之意思
    ，並著手實施，而因故無法高於購入之原價出售，最後不得
    不以原價或低於原價讓與他人時，仍屬販賣行為。必始終無
    營利之意思，縱以原價或低於原價有償讓與他人，方難謂為
    販賣行為，而僅以轉讓罪論處（最高法院106 年度台上字第
    865 號、105 年度台上字第1684號判決參照）。次按販賣毒
    品係違法行為，亦無公定價格，可任意分裝增減份量及純度
    ，且每次買賣之價格、數量，亦隨時依雙方之關係深淺、資
    力、需求量、對行情之認知、來源是否充裕、查緝是否嚴緊
    、購買者被查獲時供出來源之可能風險評估等因素，而異其
    標準，故常機動調整，非可一概而論。從而，販賣之利得，
    除非經行為人詳細供出其販賣毒品之進價及售價，且數量俱
    臻明確外，實難察得其具體得利之實情；然販賣者從價差或
    量差中牟利，方式雖異，惟其販賣之目的在於意圖營利則屬
    同一。是舉凡有償交易，除足以反證其確係另基於某種非圖
    利本意之關係外，尚難祇因無法查悉其精確之販入價格，作
    為是否高價賣出之比較，即謂其無營利之意思而阻卻販賣犯
    行之追訴。再者，毒品之價格不低，取得不易，苟無利可圖
    ，應無甘冒被查緝法辦之風險，平白無端轉讓他人，而有從
    中賺取價差或量差以牟利之意圖（最高法院106 年度台上字
    第1229號、105 年度台上字第2185號、105 年度台上字第73
    8 號判決均同此見解）。是被告如事實欄一所示之販賣毒品
    與黃沁偉、許欣雅時，有其中賺取價差之行為，業據被告於
    本院審理時供稱：伊第一次販賣新臺幣（下同）5,000 元賺
    了2,000 元，而第二次賣2,000 元賺1,000 元、第三次販賣
    7 ,500元賺2,000 元等語（見本院卷第109 頁），顯見被告
    係出於營利之意圖而為之，當屬販賣行為。據此，本案事證
    明確，被告販賣第二級毒品甲基安非他命3 次之犯行，均已
    臻明確，應依法論科。
二、論罪科刑
  ㈠按甲基安非他命係毒品危害防制條例第2 條第2 項第2 款規
    定之第二級毒品，依法不得販賣、持有，是核被告所為，均
    係犯毒品危害防制條例第4 條第2 項之販賣第二級毒品罪。
    被告販賣第二級毒品前，持有第二級毒品之低度行為，均為
    其販賣第二級毒品甲基安非他命之高度行為所吸收，不另論
    罪。
  ㈡又被告如事實欄一所示之販賣第二級毒品共3 次之犯行，犯
    意各別、行為互殊，應予分論併罰。
  ㈢被告前於105 年間因施用毒品案件，經臺灣桃園地方法院以
    105 年度審原簡字第75號判決判處有期徒刑2 月確定，甫於
    106 年12 月21日執行完畢（接續執行臺灣桃園地方法院105
    年度審原簡字第46號案件），有被告之臺灣高等法院被告前
    案紀錄表1 份在卷可稽（見本院卷第14至16頁），被告於受
    有期徒刑之執行完畢後，5 年以內故意再犯本案有期徒刑以
    上之販賣第二級毒品罪（3 次）、而考量被告前已有施用毒
    品等毒品前科素行，卻仍故意再犯本件有期徒刑以上與毒品
    相關之罪行，顯見被告惡性不輕猶不知悔改，對刑罰反應力
    薄弱，而仍應依照刑法第47條第1 項關於累犯之規定均予以
    加重其刑（司法院大法官會議解釋第775 號參照）」（惟法
    定刑死刑、無期徒刑部分，依法不得加重）。
  ㈣按犯毒品危害防制條例第4 條至第8 條之罪，於偵查及審判
    中均自白者，減輕其刑。毒品危害防制條例第17條第2 項定
    有明文。查本件被告就其如事實欄一所示販賣第二級毒品3
    次之犯行，於偵查及本院審理時均自白犯罪，業如前述，均
    應依上開之規定減輕其刑，並依法先加後減之。
  ㈤又按刑法第59條之規定，犯罪之情狀顯可憫恕，認科以最低
    度刑仍嫌過重者，得酌量減輕其刑，其所謂「犯罪之情狀」
    ，與同法第57條規定科刑時應審酌之一切情狀，並非有截然
    不同之領域，於裁判上酌減其刑時，應就犯罪一切情狀（包
    括第57條所列舉之10款事項），予以全盤考量，審酌其犯罪
    有無可憫恕之事由，以為判斷。而毒品危害防制條例第4 條
    第2 項販賣第二級毒品罪之法定刑度為無期徒刑、10年以上
    有期徒刑，然同為販賣第二級毒品之人，其原因動機不一，
    犯罪情節未必盡同，或有大盤毒梟者，亦有中、小盤之分，
    其販賣行為所造成危害社會之程度自屬有異，法律科處此類
    犯罪，卻同為無期徒刑或10年以上有期徒刑，不可謂不重。
    於此情形，自非不可依客觀之犯行與主觀之惡性二者加以考
    量其情狀，是否有可憫恕之處，適用刑法第59條之規定酌量
    減輕其刑，期使個案裁判之量刑，能斟酌至當，符合比例原
    則。查被告就本案3 次販賣第二級毒品犯行，戕害國民健康
    ，助長施用毒品惡習，行為雖屬不該，然被告販賣毒品對象
    僅黃沁偉、許欣雅2 人，並無何向不特定多數人散布交易訊
    息以兜售之舉，又本案各次約定之交易金額不多、交易毒品
    重量均未超過4 公克，交易對象、數量及金額均非鉅，被告
    顯非以販毒為常業之人，其惡性及犯罪情節較諸大盤毒梟鉅
    額高價謀利之交易模式顯屬有異，惡性尚非重大不赦，對社
    會危害之程度相對較輕；末衡酌被告本案各次販賣第二級毒
    品犯行均無何其他減刑事由之適用（被告並無毒品危害防制
    條例第17條第1 項規定之適用，理由詳後述），堪認若科以
    毒品危害防制條例第4 條第2 項之最輕法定本刑，猶嫌過重
    ，在客觀上足以引起一般之同情，尚有堪資憫恕之處，堪認
    均屬情輕法重，爰均依刑法第59條規定酌減其刑，並均依法
    遞減輕之。
  ㈥又毒品危害防制條例第17條第1 項規定「供出毒品來源，因
    而查獲其他正犯或共犯者」，係指被告供出毒品來源之對向
    性正犯，或與其具有共同正犯、共犯（教唆犯、幫助犯）關
    係之毒品由來者之相關資料，諸如其前手或共同正犯、共犯
    之姓名、年籍、住居所或其他足資辨別之特徵及犯罪事實，
    使調查或偵查犯罪之公務員得據以對之發動調查或偵查程序
    ，並因此而確實查獲其人、其犯行者，始足當之。亦即被告
    「供出毒品來源」與嗣後之查獲正犯或共犯間，必須具有先
    後且相當因果關係，始得適用上開減輕或免除其刑之規定。
    如調查或偵查機關人員並未因而確實查獲正犯或共犯者，自
    無從據以減輕或免除其刑（最高法院101 年度台上字第6121
    號判決參照）。本案被告雖有供出毒品來源，然警方於被告
    為警查獲前之110 年3 月2 日已對「蔡厚洲」所持用之行動
    電話上線進行通訊監察等情，此有桃園市政府警察局第八德
    分局110 年10月28日函及檢附之刑事案件報告書各1 份在卷
    可考（見本院卷第85至95頁），是本案被告自無從依前開規
    定據以減輕或免除其刑。
  ㈦爰審酌被告不思依循正軌牟利，竟無視政府反毒政策及宣導
    而販賣第二級毒品甲基安非他命，對於甲基安非他命施用者
    來源之提供有所助長，影響所及，非僅人之生命、身體將可
    能受其侵害，社會、國家之法益亦不能免，為害之鉅，當非
    個人一己之生命、身體法益所可比擬，自應嚴厲規範，所為
    應受有相當程度之刑事非難。惟念及被告販賣甲基安非他命
    之所得金額非鉅，且販賣毒品之次數僅3 次、對象僅2 人，
    犯罪期間非長久，又其事後已坦承所有犯行，具有悔意，犯
    後態度良好，又考量被告之素行（不包含前開累犯部分）暨
    其之智識程度、犯罪之動機、目的、手段等一切情狀，另參
    酌被告販賣第二級毒品既遂3 次之同質性高、數罪併罰之限
    制加重與多數犯罪責任遞減原則，乃分別量處如主文所示之
    刑，並定應執行之刑，以示懲儆。
三、沒收
  ㈠又本件被告於如事實欄一所示之時間、地點，販賣第二級毒
    品甲基安非他命與黃沁偉、許欣雅共3 次，並分別取得價金
    5,000 元、2,000 、7500元，均為被告之犯罪所得，且前開
    犯罪所得並未扣案，自應依刑法第38條之1 第1 項前段、第
    3 項之規定，分別在被告各次販賣毒品項下宣告沒收，並諭
    知於全部或一部不能沒收或不宜執行沒收時，追徵其價額。
  ㈡末按新修正刑法雖將沒收之定位自「從刑」更迭為具獨立性
    之法律效果，與「主刑」已不具附從性而有不可割裂之關係
    ，但亦屬應滿足構成要件所生之法律效果，因之，為表明與
    犯罪事實聯結之情形俾彰顯所由來之依據，是就個別沒收（
    含追徵）仍循往例於與之相關犯罪事實所構成之罪名、刑罰
    後之主文欄內併予宣告。又被告本件犯行固經宣告多數沒收
    、追徵，然按「宣告多數沒收者，併執行之」，刑法第40條
    之2 第1 項定有明文，且修正後刑法既認沒收並非從刑，即
    應由檢察官依刑法第40條之2 第1 項規定併執行之，爰不再
    於主文為合併沒收、追徵之諭知，併此特予說明。
據上論斷，應依刑事訴訟法第299 條第1 項前段，判決如主文（
本案採判決精簡原則，僅引述程序法條）。
本案經檢察官吳姿函提起公訴，檢察官陳炎辰到庭執行職務。
中    華    民    國   110    年    11    月    17    日
                  刑事第五庭    審判長法  官    胡堅勤
                                      法  官    王筱維
                                      法  官    賴昱志
以上正本證明與原本無異。
如不服本判決應於收受送達後20日內向本院提出上訴書狀，並應
敘述具體理由；如未敘述上訴理由者，應於上訴期間屆滿後20日
內向本院補提理由書（均須按他造當事人之人數附繕本）「切勿
逕送上級法院」。
                                      書記官    傅淑芳
中    華    民    國   110    年    11    月    17    日
附錄本案所犯法條全文
毒品危害防制條例第4條
製造、運輸、販賣第一級毒品者，處死刑或無期徒刑；處無期徒
刑者，得併科新臺幣 3 千萬元以下罰金。
製造、運輸、販賣第二級毒品者，處無期徒刑或 10 年以上有期
徒刑，得併科新臺幣 1 千 5 百萬元以下罰金。
製造、運輸、販賣第三級毒品者，處 7 年以上有期徒刑，得併
科新臺幣 1 千萬元以下罰金。
製造、運輸、販賣第四級毒品者，處 5 年以上 12 年以下有期
徒刑，得併科新臺幣 5 百萬元以下罰金。
製造、運輸、販賣專供製造或施用毒品之器具者，處 1 年以上
7 年以下有期徒刑，得併科新臺幣 1 百 50 萬元以下罰金。
前五項之未遂犯罰之。
　
附表：
┌─┬──┬──────┬─────┬────────┬──────────┬───────┐
│編│購買│交易時間、地│交易價格（│   交易方式     │  證據及其卷頁位置  │     主文     │
│號│毒品│點          │單位：新臺│                │                    │              │
│  │之人│            │幣）及毒品│                │                    │              │
│  │    │            │數量      │                │                    │              │
├─┼──┼──────┼─────┼────────┼──────────┼───────┤
│一│黃沁│110 年1 月3 │5,000元   │黃沁偉以臉書通訊│1.證人黃沁偉於警詢及│黃孝泓販賣第二│
│  │偉  │日10時53分許│          │軟體Messenger 與│  偵查中之證述（偵卷│級毒品，累犯，│
│  │    ├──────┼─────┤暱稱「黃吾告」之│  第75至79頁、第81至│處有期徒刑貳年│
│  │    │新北市鶯歌區│第二級毒品│黃孝泓聯繫，雙方│  84頁、第85至87頁、│玖月；未扣案之│
│  │    │三鶯路31巷2 │甲基安非他│於左列時間、地點│  第94，臺灣新北地方│犯罪所得新臺幣│
│  │    │號附近      │命2 公克  │見面，黃孝泓交付│  檢察署110 年度他字│伍仟元沒收，於│
│  │    │            │          │左列毒品與黃沁偉│  第951 號卷，下稱他│全部或一部不能│
│  │    │            │          │，並向黃沁偉收取│  卷，第351 至355 頁│沒收或不宜執行│
│  │    │            │          │左列金額現金後完│   ）。             │沒收時，追徵其│
│  │    │            │          │成交易。        │2.被告黃孝泓於本院準│價額。        │
│  │    │            │          │                │  備程序、審理時之供│              │
│  │    │            │          │                │  述（本院卷第66至  │              │
│  │    │            │          │                │  109頁）。         │              │
│  │    │            │          │                │3.證人黃沁偉與暱稱「│              │
│  │    │            │          │                │  黃吾告」之臉書對話│              │
│  │    │            │          │                │  擷圖2 張（偵卷第41│              │
│  │    │            │          │                │  頁）              │              │
│  │    │            │          │                │4.證人黃沁偉騎乘之車│              │
│  │    │            │          │                │  牌號碼EMY5656 號之│              │
│  │    │            │          │                │  車牌辨識系統翻拍照│              │
│  │    │            │          │                │  片7 張（偵卷第43頁│              │
│  │    │            │          │                │  、第45至47頁）    │              │
│  │    │            │          │                │5.監視器畫面擷圖5 張│              │
│  │    │            │          │                │  （偵卷第37至39頁）│              │
│  │    │            │          │                │6.現場勘查照片14張（│              │
│  │    │            │          │                │  偵卷第113 至119 頁│              │
│  │    │            │          │                │  ）                │              │
│  │    │            │          │                │7.黃孝泓現住地及毒品│              │
│  │    │            │          │                │  交易地點現場勘查蒐│              │
│  │    │            │          │                │  證照片4 張（偵卷第│              │
│  │    │            │          │                │  177 至178 頁）    │              │
│  │    │            │          │                │8.證人黃沁偉持用之行│              │
│  │    │            │          │                │  動電話0000000000號│              │
│  │    │            │          │                │  之遠傳通訊數據上網│              │
│  │    │            │          │                │  歷程查詢（偵卷第  │              │
│  │    │            │          │                │  121 頁）          │              │
│  │    │            │          │                │9.臺北榮民總醫院110 │              │
│  │    │            │          │                │  年2 月17日北榮毒鑑│              │
│  │    │            │          │                │  字第C0000000號毒品│              │
│  │    │            │          │                │  成分鑑定書（偵卷第│              │
│  │    │            │          │                │  73頁）            │              │
├─┼──┼──────┼─────┼────────┼──────────┼───────┤
│二│許欣│110 年1 月1 │2,000元   │許欣雅以臉書通訊│1.證人許欣雅於警詢及│黃孝泓販賣第二│
│  │雅  │日20時30分許│          │軟體Messenger 與│  偵查中之證述（偵卷│級毒品，累犯，│
│  │    ├──────┼─────┤黃孝泓聯繫，雙方│  第139至144頁 、第 │處有期徒刑貳年│
│  │    │桃園市八德區│第二級毒品│於左列時間、地點│  147 至150 頁、他卷│柒月；未扣案之│
│  │    │福豐北街15號│甲基安非他│見面，黃孝泓交付│  第359至363頁）    │犯罪所得新臺幣│
│  │    │附近        │命1 公克  │左列毒品與許欣雅│2.被告黃孝泓於本院準│貳仟元沒收，於│
│  │    │            │          │，並向許欣雅收取│  備程序、審理時之供│全部或一部不能│
│  │    │            │          │左列金額現金後完│  述（本院卷第66頁、│沒收或不宜執行│
│  │    │            │          │成交易。        │  第109頁）         │沒收時，追徵其│
│  │    │            │          │                │3.證人許欣雅於110 年│價額。        │
│  │    │            │          │                │  1 月29日指認犯罪嫌│              │
│  │    │            │          │                │  疑人紀錄表（偵卷第│              │
│  │    │            │          │                │  151 至154 頁）    │              │
│  │    │            │          │                │4.被告騎乘之車牌號碼│              │
│  │    │            │          │                │  MXD-8839號之車牌辨│              │
│  │    │            │          │                │  識系統翻擷圖、監視│              │
│  │    │            │          │                │  器畫面擷圖6 張( 偵│              │
│  │    │            │          │                │  卷33-35)          │              │
│  │    │            │          │                │5.證人許欣雅騎乘之車│              │
│  │    │            │          │                │  牌號碼717-GNJ 號之│              │
│  │    │            │          │                │  監視器畫面擷圖2 張│              │
│  │    │            │          │                │  （偵卷第36頁）    │              │
│  │    │            │          │                │6.現場蒐證照片5 張（│              │
│  │    │            │          │                │  偵卷第171 至173 頁│              │
│  │    │            │          │                │  ）                │              │
├─┼──┼──────┼─────┼────────┼──────────┼───────┤
│三│許欣│110 年1 月9 │7,500元   │許欣雅以臉書通訊│1.證人許欣雅於警詢及│黃孝泓販賣第二│
│  │雅  │日2 時30分許│          │軟體Messenger 與│  偵查中之證述（偵卷│級毒品，累犯，│
│  │    ├──────┼─────┤黃孝泓聯繫，雙方│  第139至144頁 、第 │處有期徒刑貳年│
│  │    │桃園市八德區│第二級毒品│於左列時間、地點│  147 至150 頁、他卷│拾月；未扣案之│
│  │    │福豐南街17號│甲基安非他│見面，黃孝泓交付│  第359至363頁）    │犯罪所得新臺幣│
│  │    │附近        │命4 公克  │左列毒品與許欣雅│2.被告黃孝泓於本院準│柒仟伍佰元沒收│
│  │    │            │          │，許欣雅則於同日│  備程序、審理時之供│，於全部或一部│
│  │    │            │          │匯款至何姃芠中國│  述（本院卷第66至  │不能沒收或不宜│
│  │    │            │          │信託商業銀行帳戶│  109頁）。         │執行沒收時，追│
│  │    │            │          │方式支付左列毒品│3.證人許欣雅於110 年│徵其價額。    │
│  │    │            │          │價金。          │  1 月29日指認犯罪嫌│              │
│  │    │            │          │                │  疑人紀錄表（偵卷第│              │
│  │    │            │          │                │  151 至154 頁）    │              │
│  │    │            │          │                │4.現場蒐證照片5 張（│              │
│  │    │            │          │                │  偵卷第171 至173 頁│              │
│  │    │            │          │                │  ）                │              │
│  │    │            │          │                │5.證人許欣雅110 年1 │              │
│  │    │            │          │                │  月9日匯款轉帳與被 │              │
│  │    │            │          │                │  告提供之何姃芠中國│              │
│  │    │            │          │                │  信託商業銀行帳戶之│              │
│  │    │            │          │                │  匯款明細（偵卷第17│              │
│  │    │            │          │                │  3頁）             │              │
│  │    │            │          │                │6.證人許欣雅之台幣存│              │
│  │    │            │          │                │  款歷史交易明細（偵│              │
│  │    │            │          │                │  卷第175 頁)       │              │
│  │    │            │          │                │7.中國信託商業銀行股│              │
│  │    │            │          │                │  份有限公司110 年5 │              │
│  │    │            │          │                │  月21日中信銀字第11│              │
│  │    │            │          │                │  0000000000000號函 │              │
│  │    │            │          │                │  暨檢附之「戶名何姃│              │
│  │    │            │          │                │  芠、帳號0000000000│              │
│  │    │            │          │                │  37號之客戶基本資料│              │
│  │    │            │          │                │  」（他卷第373 至37│              │
│  │    │            │          │                │  4 頁）            │              │
└─┴──┴──────┴─────┴────────┴──────────┴───────┘